Inventaris van het archief van de Sociale Verzekeringsraad, 1952-1994
Nationaal Archief, Den Haag
- Stukken betreffende afzonderlijke onderwerpen, B.
  - Taken, B.2.
    - Coördinatie van uitvoering, B.2.4.
      - Het geven van voorschriften
        - Het geven van aanwijzingen aan de bedrijfsverenigingen inzake de procedure ten aanzien van de toepassing van de art. 46 van verordening nr. 1408/71 van de EEG bij de samenloop van AMF-pensioen met een AOW/AWW-pensioen of WAO-uitkering en een soortgelijke uitkering van een andere lidstaat van de EEG, 1973-1980; 2916; 1 omslag
        - Het vaststellen van controlevoorschriften voor de bedrijfsverenigingen art.18 AAW; BV Agrarische t/m BV Zuivel, 1976-1977; 2917; 1 pak
        - Het opstellen van een circulaire inzake het bepalen van premieplichtige loonbedragen, 1979-1990; 2918; 1 pak
        - Het geven van richtlijnen aan uitvoeringsorganen inzake de verlaging van de gewerkte dageneis voor de WW, 1981; 2919; 1 omslag
        - Agenda's en notulen van vergaderingen van de werkgroep verzwaring referte-eis (wg VRE), 1981-1984; 2920-2924; 4 pakken en 1 omslag
          - Agenda's en notulen van de werkgroep VRE, met bijlagen 1981, 2920; 1 pak
          - Agenda's en notulen van vergaderingen van de werkgroep VRE, met bijlagen 1981-1982, 2921; 1 pak
          - Agenda's en notulen van vergaderingen van de werkgroep VRE, met bijlagen 1982-1983, 2922; 1 pak
          - Notulen van vergaderingen van de VRE van 1982 en 1983, met bijlagen 1982-1984, 2923; 1 omslag
          - Stukken van de werkgroep VRE waaronder het rapport 'onderzoek verzwaarde referte-eis' en het rapport 'De werking van de verzwaarde referte-eis: samenvatting van de resultaten van een onderzoek bij werklozen' 1983-1984, 2924; 1 pak
        - Het houden van toezicht op de ontwikkeling van een uniform registratiesysteem (project URB) (1982-1984) (stukken ontvangen van IBT), 2925; 1 omslag
        - Het opstellen van een circulaire inzake de premie-incasso bij achterstallige betalingen, 1985; 2926; 1 omslag
        - het vaststellen van controlevoorschriften TW van de bedrijfsverenigingen (art 30 TWE), 1986-1990; 2927; 1 pak
        - Het in kennis stellen van de bedrijfsverenigingen inzake de gevolgen van de Wet op ouderschapsverlof op de uitvoering van de van de sociale verzekeringwetten, 1987-1994; 2928; 1 pak
        - Het opstellen van een circulaire inzake de regelingen betreffende de kosten wegens onregelmatige diensten, 1988-1991; 2929; 1 omslag
        - Het vaststellen van het standpunt van de SVr betreffende de wijziging van een aantal wetten inzake vrijwillige verzekering voor personen die werkzaam zijn in het buitenland, 1992-1994; 2930; 1
          Met circulaire 984 d.d. 23 augustus 1994
        - Het vaststellen van controlevoorschriften ZW volgens A.B.I art. 39 ZW, 1993-1994; 2931; 1 pak
        - Het opstellen van de procedurebeschrijving van beschikkingen van de Raad, 1994; 2932; 1 omslag
      - Voorlichting
        - Het uitgeven van een voorlichtingskrant inzake de Wet Ketenaansprakelijkheid, 1981-1984; 2933; 1 pak
          5.066-0771-01 Sociale verzekeringsraad
    - Rechtsbescherming, B.2.5.
      - Het instellen van het Scheidsgerecht der Ziektewet, 1952-1958; 2934; 1 pak
        5.066-0448-01 Sociale verzekeringsraad
      - Het toestaan van een medisch onderzoek door de arts-voorzitter van de Enkelvoudige Kamer van het Scheidsgerecht alvorens inlichtingen te vragen aan de behandelend arts, 1953-1958; 2935; 1 omslag
      - Het voeren van overleg met de Rijksverzekeringsbank en Koninklijke Nederlandse Maatschappij tot Bevordering der Geneeskunst inzake het in acht nemen van het medisch beroepsgeheim in beroepsrechtspraak betreffende de sociale verzekeringen, 1955-1978; 2936; 1 omslag
      - Het opstellen van een interim-verslag over de eigen activiteiten door de Commissie van Arbitrage, 1971-1973; 2937; 1 pak
        Geen eindverslag aangetroffen
        5.066-0478-01 Commissie (s) van Arbitrage
      - Agenda's en verslagen van vergaderingen van de commissie rechtsbescherming (RB), 1984-1985; 2938; 1 pak
      - Het nemen van een beslissing naar aanleiding van het bezwaarschrift van het AWf tegen het liquidatieverslag van de vereffenaar van de Bedrijfsvereniging voor de Leder- en Lederverwerkende Industrie d.d. 20 juni 1991, 1991-1992; 2939; 1 pak
        5.066-0469-01 Sociale verzekeringsraad
      - Besluitenlijsten en agenda's van de projectgroep Illegale Vreemdelingen inzake toegankelijkheid van sociale verzekeringswetten voor illegaal in Nederland verblijvende vreemdelingen, 1991-1992; 2940; 1 pak
  - Gedeponeerd archief, B.3.
    - Begeleidingscommissie Werkenrode / Hoensbroeck1978-1988
      - Agenda's en notulen van de vergaderingen met als bijlage wetenschappelijke onderzoeksrapporten, evaluatierapporten en kosten en baten analyses, 1978-1988; 2941-2958; 9 omslagen en 9 pakken
        5.066-0394-01 Begeleidingscommissie Werkenrode/Hoensbroek
        - map 1 1978-1983 en 1986-1987, 2941
        - map 2, instelling en samenstelling van de commissie 1978-1988, 2942
        - map 3 1979-1981, 2943; 1 omslag
        - map 4 1979-1981, 2944
          met een evaluatieonderzoek
        - map 5 1979-1985, 2945
        - map 6 1979-1985, 2946; 1 omslag
          met conceptstatuut
        - map 7 1979-1985, 2947
          met de voorbereiding van de 3e rapportage. Bevat Engelse teksten
        - map 8 1981-1983, 2948; 1 omslag
        - map 9 1981-1983, 2949
          met de voorbereiding van de 4e en 5e rapportage
        - map 10 1981-1985, 2950; 1 omslag
        - map 11 1981-1987, 2951; 1 omslag
        - map 12 1982-1983, 2952
        - map 13 1982-1984, 2953; 1 omslag
        - map 14 1982-1985, 2954; 1 omslag
        - map 15 1984-1988, 2955
        - map 16, over de afronding van de werkzaamheden van de begeleidingscommissie 1985-1987, 2956
        - map 17 1986-1987, 2957; 1 omslag
        - map 18, opheffing van de begeleidingscommissie 1988, 2958; 1 omslag
      - Rapportage over de experimentele beroepsopleidingen in Hoensbroeck en Werkenrode voor gehandicapten met aanbevelingen van de begeleidingscommissie, 1977-1978 en 1983-1984; 2959; 1 pak
      - Rapportage over de experimentele beroepsopleidingen in Hoensbroeck en Werkenrode voor gehandicapten met aanbevelingen van de begeleidingscommissie, 1980-1981; 2960; 1 pak
      - Evaluatieonderzoek, 1979-1980; 2961; 1 omslag
      - Rapport over de opleidingen in Werkenrode en Hoensbroeck in de vorm van een verslag van een systematische analyse van de inhoud van interviews met cursisten, 1980-1981; 2962; 1 pak
      - Het instellen van de wetenschappelijke begeleidingscommissie Werkenrode / Hoensbroeck ter ondersteuning van het evaluatie-onderzoek naar de beroepsopleidingen voor gehandicapten verricht door de Rijks Universiteit Limburg met de notulen van de vergaderingen en twee evaluatie rapporten, 1980-1984; 2963; 1 pak
      - De eindrapportage en het eindrapport van de begeleidingscommissie over de experimentele beroepsopleidingen voor gehandicapten, 1984; 2964; 1 omslag
      - Het slotrapport van de begeleidingscommissie Werkenrode / Hoensbroeck met als bijlage de tariefcalculatie, 1987-1988; 2965; 1 omslag